# 集团内部收入、成本抵消问题

提问人：zzqryna 时间：2010-09-29 18:32:49
根据《企业会计准则讲解（ 2008 版）》对于集团内部营业收入和内部营业成本的抵销处理要求如下： “母公司与子公司、子公司相互之间销售商品，期末全部实现对外销售在这种情况下，从销售企业来说，销售给企业集团内其他企业的商品与销售给企业集团外部企业的情况下的会计处理相同，即在本期确认销售收人、结转销售成本、计算销售商品损益，并在其个别利润表中反映；对于购买企业来说，一方面要确认向企业集团外部企业的销售收入，另一方面要结转销售内部购进商品的成本，在其个别利润表中分别作为营业收入和营业成本反映，并确认销售损益。这也就是说，对于同一购销业务，在销售企业和购买企业的个别利润表中都作了反映。但从整个企业集团来看，这一购销业务只是实现了一次对外销售，其销售收入只是购买企业向企业集团外部企业销售该产品的销售收入，其销售成本只是销售企业向购买企业销售该商品的成本。销售企业向购买企业销售该商品实现的收入属于内部销售收入，相应地，购买企业向企业集团外部企业销售该商品的销售成本则属于内部销售成本。因此在编制合并利润表时，就必须将重复反映的内部营业收入与内部营业成本予以抵销。”
如果母公司向子公司做顺流销售，即母公司向子公司销售记其他业务收入与其他业务成；子公司记主营业务收入与主营业务成本。
根据讲解的要求，需要进行如下抵消： 借：其他业务收入（母公司：内部销售方） 贷：主营业务成本（子公司：内部购买方） 抵消后结果保留母公司其他业务成本与子公司主营业务收入
但是从集团角度出发，主营业务收入与其他业务成本是不配比的，是否需要对母公司的其他业务成本进行重分类到主营业务成本。

回答人：chenyiwei
回复 楼主 zzqryna 的帖子对这一抵销事项的理解应当是：
借：其他业务收入（内部收入） 贷：其他业务成本（内部成本） 贷：主营业务成本（内部交易利润导致子公司个别报表层面确认的成本增加，通过抵销恢复到该存货最初从集团外部购入时的成本）。

回答人：chenyiwei
回复 藤椅 zzqryna 的帖子此处抵销的成本是与内部收入对应的内部交易成本，不是对外交易中确认的营业成本。

回答人：chenyiwei
回复 报纸 zzqryna 的帖子如果是传统的母公司观，则“购买企业向企业集团外部企业销售该商品的销售成本则属于内部销售成本”的观点是可以接受的。 基于实体理论的观点，站在整个合并集团的立场，合并报表层面应当确认的收入是对外交易收入；应当确认的对应成本是这些存货当初从集团外部购入时发生的成本。并基于这一观点进行合并抵销处理。

回答人：chenyiwei
回复 7 楼 zzqryna 的帖子“对于集团来说，真正发生的成本是母公司（内部销售方）所形成的成本；对与集团来说，真正发生的收入是子公司（内部购买方）所形成的收入”：这没有问题。所以，如果认为对外交易收入是主营业务收入，则与其相对应的应当是把集团从外部采购这些存货的成本在合并报表层面转入主营业务成本。这确实在一定程度上会涉及到对原先个别报表上的项目基于会计主体不同而进行重分类的问题。

提问人：xy007007 时间：2018-01-06 14:01:24
请教陈版，您最后一句的意思，可以这么理吗？比如我们是一家做种子的企业，下设一个全资子公司做商品粮贸易的，子公司的收入占合并收入的5%以上，合并报表中可以把子公司的商品粮销售收入从主营重分类到其他业务收入

回答人：chenyiwei
可以这样考虑。前提是商品粮贸易业务不是整个集团发展的主要方向，预计近期也不会扩大规模。